# 请教陈版主：存货转投资性房地产现金流附表怎么编

提问人：lllee 时间：2021-01-19 08:05:08
存货转投资性房地产，存货减少但是不影响净利润，现金流附表应该怎么编

回答人：chenyiwei
由于这一过程既不影响净利润也不影响经营活动现金流，因此在填列“存货的减少（减增加）”项目时，应将该原因导致的存货减少予以剔除，即对现金流量表间接法部分无影响。